【裁判字號】    99,訴,1933
【裁判日期】    991229
【裁判案由】    毒品危害防制條例
【裁判全文】
臺灣臺北地方法院刑事判決              99年度訴字第1933號
公  訴  人  臺灣臺北地方法院檢察署檢察官
被      告  郭炳詠
上列被告因違反毒品危害防制條例案件，經檢察官提起公訴（臺
灣臺北地方法院檢察署99年度撤緩偵字第449 號、99年度毒偵字
第3017號、第3396號、第4003號），本院依簡式審判程序審理，
判決如下：
    主  文
郭炳詠施用第一級毒品，共肆罪，均累犯，各處有期徒刑捌月；
又施用第二級毒品，累犯，處有期徒刑肆月。應執行有期徒刑壹
年肆月。
    事  實
一、郭炳詠前於民國93年間因公共危險案件，經臺灣板橋地方法
    院以92年度交訴字第160 號判處有期徒刑7 月確定，於95年
    5 月16日執行完畢；又因施用毒品案件，經臺灣板橋地方法
    院以95年度毒聲字第1473號裁定送觀察勒戒，再經該法院以
    95年度毒聲字第1984號裁定施以強制戒治，於96年8 月15日
    經檢察官認無繼續戒治必要而處分免予繼續執行釋放，並經
    臺灣板橋地方法院檢察署檢察官處分不起訴確定（該署96年
    度戒毒偵字第391 號），猶不知悔改，再次基於施用第一級
    毒品海洛因及施用第二級毒品甲基安非他命之犯意，為下列
    各次施用毒品犯行：
    (一)於98年8 月25日晚間9 時許，在臺北市○○區○○街160
      巷21弄12號4 樓住處內，以將海洛因毒品加水稀釋置於針
      筒注射入體內之方式，施用毒品海洛因1 次；復以不詳方
      式施用毒品甲基安非他命1次。
    (二)於99年7 月29日經臺灣臺北地方法院檢察署（下稱臺北地
      檢署）觀護人採尿前96小時內之某時，在不詳地點，以不
      詳方法施用毒品海洛因1 次。
    (三)於99年8 月15日左右（即為臺北地檢署觀護人於同年8 月
      19日採尿前4 日左右），在不詳處所，以將海洛因毒品加
      水稀釋置於針筒注射入體內之方式，施用毒品海洛因1 次
      。
    (四)於99年10月17日左右（即為臺北地檢署觀護人於同年10月
      21日採尿前4 日左右），在不詳處所，以將海洛因毒品加
      水稀釋置於針筒注射入體內之方式，施用毒品海洛因1 次
      。
    (五)上揭(一)之犯行，係為警於98年8 月26日晚間11時50分許在
      郭炳詠上址住處執行搜索並予採尿送驗而查獲；(二)至(四)之
      犯行，則分別係郭炳詠經臺北地檢署觀護人通知前往採尿
      送驗而告查獲。
二、本案經臺北市政府警察局文山分局報告及經臺北地檢署觀護
    人告發臺北地檢署檢察官偵查起訴。
    理  由
一、本案被告郭炳詠所犯者乃毒品危害防制條例第10條第1 項施
    用第一級毒品罪及同條第2 項施用第二級毒品罪，係死刑、
    無期徒刑、最輕本刑為三年以上有期徒刑以外之罪。被告於
    準備程序就前揭被訴事實為有罪之陳述，經本院告知簡式審
    判程序之旨，並聽取檢察官及被告意見後，本院裁定依簡式
    審判程序審理之。
二、訊據被告對上揭犯罪事實均坦承不諱，又被告分別經警及臺
    北地檢署觀護人採集尿液送驗結果，分別呈施用海洛因毒品
    及甲基安非他命毒品代謝後之嗎啡及甲基安非他命陽性反應
    ，此有卷附各次採尿送驗之濫用藥物檢驗報告，及各次載明
    尿液檢體編號及尿液檢體保存運送流程之尿液檢體採集送驗
    紀錄表所載可證，足以補強被告就各次施用毒品事實之自白
    之真實性。綜此，本件事證明確，被告犯行足堪認定，應依
    法論科。
三、按海洛因及甲基安非他命分別係毒品危害防制條例第2 條第
    2 項第1 款、同條項第2 款所稱之第一級及第二級毒品，均
    不得持有、施用。是核被告就(一)部分所為，係犯毒品危害防
    制條例第10條第1 項施用第一級毒品罪，及同條第2 項施用
    第二級毒品罪；就(二)至(四)部分所為，則分別犯毒品危害防制
    條例第10條第1 項之施用第一級毒品罪。被告各次施用第一
    級毒品及第二級毒品前之持有第一級毒品及第二級毒品之低
    度行為，均為各次施用之高度行為所吸收，均不另論罪。被
    告所犯上開各罪，犯意各別，行為互殊，應分論併罰。又被
    告前有如犯罪事實欄一所載之前科紀錄，此有卷附臺灣高等
    法院被告前案紀錄表1 份可按，其受有期徒刑執行完畢後，
    五年內故意再犯有期徒刑以上之上開5 罪，均為累犯，各次
    犯行均應依刑法第47條第1 項規定，加重其刑。爰審酌被告
    前因施用毒品甫經觀察勒戒及強制戒治，未能徹底戒絕毒癮
    ，再次沾染惡習犯本案施用毒品罪，並參酌施用第一級毒品
    及第二級毒品行為對於自身危害程度固非輕，然究屬戕害自
    身行為，所為尚未害及他人，且於犯罪後坦承犯行，及被告
    自承係高中肄業之學歷，現職停車場管理員等智識程度及生
    活狀況一切情狀，就其所犯上開5 罪分別量處如主文所示之
    刑，並依刑法第51條第5 款規定定其應執行之刑。
四、據上論斷，應依刑事訴訟法第299 條第1 項前段、第273 條
    之1 第1 項，毒品危害防制條例第10條第1 項、第2 項，刑
    法第11條、第47條第1 項、第51條第5 款，判決如主文。
中    華    民    國    99    年    12    月    29    日
                  刑事第十九庭  法  官  紀凱峰
上正本證明與原本無異。
如不服本判決應於收受送達後10日內向本院提出上訴書狀，並應
敘述具體理由；其未敘述上訴理由者，應於上訴期間屆滿後20日
內向本院補提理由書（均須按他造當事人之人數附繕本）「切勿
逕送上級法院」。
                                書記官  桑子樑
中    華    民    國    99    年    12    月    29    日

司法院資訊處製作；財團法人民間司法改革基金會備份。
